【裁判字號】    90,易,144
【裁判日期】    900410
【裁判案由】    侵占遺失物
【裁判全文】
臺灣士林地方法院刑事判決                            九十年度易字第一四四號
    聲  請  人  臺灣士林地方法院檢察署檢察官
    被      告  丙○○
右列被告因侵占遺失物案件，經檢察官聲請以簡易判決處刑（八十九年度偵字第三八
二三號），本院內湖簡易庭認為不宜以簡易判決處刑（八十九年度湖簡字第三四九號
），改依通常程序判決如左：
    主  文
丙○○意圖為自己不法之所有，而侵占遺失物，處罰金壹仟元，如易服勞役，以參佰
元折算壹日。
    事  實
一、丙○○於民國八十八年八月間，在某不詳地點，拾獲甲○○所遺失之國民身分證
    一張。其竟意圖為自己不法之所有，將前開拾得之物侵占入己。嗣於八十八年十
    二月十日晚十一時四十五分許，在台北縣蘆洲市○○路七號一樓前，經警於丙○
    ○所駕駛之車號ＥＢ─０９７６號自用小客車前置物箱內，起獲前開身分證一張
    ，而悉上情。
二、案經台北縣警察局新莊分局移送台灣士林地方法院檢察署檢察官偵查後聲請簡易
    判決處刑。
    理  由
一、訊據被告丙○○堅決否認右揭侵占遺失物犯行，辯稱其不知何以甲○○之身分證
    在其車上等語。經查：查獲之身分證為甲○○於八十八年八月間遺失一節，業據
    被害人甲○○於警訊時指訴明確，並有贓物領據一紙在卷可稽。又被告平日駕駛
    車號ＥＢ─０９７６號自用小客車上、下班，約達三個月之久等情，業為被告於
    審理中陳述在卷，且經證人即車主黃秋子及被告之父乙○○分別於偵查、審理中
    證述明確。另被害人甲○○所遺失之身分證一張，確係由被告所使用之上開自用
    小客車前置物箱起獲之事實，亦據證人即現場查獲警員林榮志於偵查中證述屬實
    。準此以觀，上開車輛屬密閉空間，平日除被告上、下班外，別無他人使用，被
    告復於審理中表示，縱借朋友使用，朋友亦不可能將身分證放在車內。是上開車
    輛既於被告持有、使用中，焉有不知身分證來源之理。被告片面否認，並不足採
    。故本件事證明確，被告犯行堪以認定。
二、核被告所為，係犯刑法第三百三十七條之侵占遺失物罪。爰審酌被告侵占之物為
    身分證、犯後態度等一切情狀，量處如主文所示之刑，並諭知易服勞役之折算標
    準。
三、依刑事訴訟法第四百五十二條、第二百九十九條第一項前段、刑法第三百三十七
    條、第四十二條第二項、罰金罰鍰提高標準條例第一條前段、第二條，判決如主
    文。
本案經檢察官黃梅淑到庭執行職務。
中      華      民      國      九十      年      四      月      十    日
                                   臺灣士林地方法院刑事第一庭
                                       法  官  劉秉鑫
右正本證明與原本無異
如不服本判決應於送達後十日內向本院提出上訴狀
                                       書記官  徐基典
中      華      民      國      九十      年      四      月      十    日
附錄本案論罪科刑法條全文
刑法第三百三十七條


司法院資訊處製作；財團法人民間司法改革基金會備份。
